# 合并报表问题

提问人：1091 时间：2015-05-07 14:26:47
公司A与个人B共同出资设立公司C,其中A与B的出资比例为 6 ： 4 ，截至 2014 年末，双方实际对C的出资比例为 8 ： 1 ，章程中对此无明确约定权益划分，请问A公司合并C公司报表时，是按照约定比例合并还是按照实际出资比例合并？谢谢。

回答人：chenyiwei
还是首先建议股东之间对目前情况下的收益分享和亏损承担比例问题通过补充协议予以约定。有明确约定的，按该约定执行。没有明确约定的，按公司法规定，依据实缴资本比例享有收益或分担亏损，或者采用稳健的处理方式（亏损分担按较高比例，收益分享按较低比例）。